臺灣高等法院臺南分院刑事判決　　　　100年度上易字第354號
上　訴　人
即　被　告　蘇信華
上列上訴人因竊盜案件，不服臺灣雲林地方法院100年度易字第
256號中華民國100年5月17日第一審判決（起訴案號：臺灣雲林
地方法院檢察署100年度偵緝字第73號），提起上訴，本院判決
如下：
    主  文
上訴駁回。
    理  由
一、按依刑事訴訟法第350條、第361條、第362條、第367條規定
    ，不服地方法院之第一審判決，提起第二審上訴者，須提出
    上訴書狀，並應敘述「具體理由」，為上訴必備之程式。所
    稱具體理由，必係依據卷內既有訴訟資料或提出新事證，指
    摘或表明第一審判決有何採證、認事、用法或量刑等足以影
    響判決本旨之不當或違法，而構成應予撤銷之具體事由，始
    克相當；如未依上揭意旨指出具體事由，而僅泛言或單憑當
    事人自我說詞，指摘原判決採證認事違法、用法不當、判決
    不公、量刑過重等等，即屬未敘述具體理由，所提第二審上
    訴不合法律上之程式，得不經言詞辯論，由第二審法院予以
    判決駁回（最高法院98年度臺上字第6531號刑事判決意旨參
    照）。
二、上訴意旨以：依刑法第57條之規定，科刑應以行為人之責任
    為基礎，並審酌情狀注意下列事項為科刑輕重之標準：犯
    罪之動機、目的犯罪所受之刺激犯罪之手段犯罪行為
    人生活狀況品行…犯罪所生之危險或損害犯罪後之態度
    。綜觀刑法所指，上訴人即被告涉嫌刑法第320條普通竊盜
    罪，因一時貪念見吳清福所有之車號5322-UL自小貨車，因
    車鑰匙未拔而生貪念，意圖為己所有供代步使用，為此被告
    深感懊悔，在犯罪後因害怕被查緝而將所竊得之車輛棄置於
    雲林縣元長鄉○○村○○道路旁，請鈞院體念被告並未利用
    該車犯罪，並無破壞該車，且在查獲後能坦承犯行，就科刑
    之要件而言，原審量處有期徒刑5月，似有過高等語。
三、惟查：原審據以判決認定上訴人竊車之犯行，係依憑被告在
    原審坦承不諱，核與證人即被害人吳清福於警詢指證情節相
    符，並有車輛尋獲照片4張在卷可稽。又警方於查獲該車後
    ，在車上香菸盒上所採集之指紋，經送內政部警政署刑事警
    察局鑑定之結果，認與檔存被告指紋卡之左拇指指紋相符，
    有該局99年12月3日刑紋字第0990166518號鑑定書1紙附卷可
    查，足認被告自白與事實相符，可以採信。原判決因認被告
    所為，係犯刑法第320條第1項之竊盜罪，已敘述其所憑證據
    及其認定之理由，復敘明被告有犯罪事實欄所記載之施用毒
    品前科紀錄，此觀臺灣高等法院被告前案紀錄表可明，其於
    有期徒刑執行完畢後5年內故意再犯本件有期徒刑以上之罪
    ，為累犯，應依刑法第47條第1項之規定加重其刑。並說明
    審酌被告有施用毒品、竊盜等多項前科（見臺灣高等法院被
    告前案紀錄表），足認其素行不良，且於服刑出監後，不思
    悔過遷善，竟又犯下竊盜案，足徵被告無視法紀，尊重他人
    財產權觀念薄弱，亦影響社會治安，殊不可取，但本院念及
    被告最終能坦承犯行，態度尚可，兼衡被告自承教育程度為
    高中畢業，智識程度不高等一切情狀，且說明雖起訴檢察官
    對被告具體求處有期徒刑8月，惟慮及被告於原審已坦承犯
    罪，檢察官具體求刑尚嫌過重，而量處有期徒刑5月，並諭
    知易科罰金之折算標準，從形式上觀察，原判決並無判決違
    背法令之情形存在。
三、被告上訴意旨指摘其並未利用竊得之車輛犯罪，並無破壞該
    車，且在查獲後坦承犯行，原判決量刑太重乙節，惟被告並
    未依憑卷證資料，明確指出原判決所為證據證明力之判斷如
    何違背經驗、論理法則。此外，原判決已詳細記載其審酌科
    刑之一切情狀之理由，已如前述，既未逾越法定刑度，又未
    濫用自由裁量之權限，刑度亦屬妥適，核無不當或違法之情
    形。本件上訴理由徒以原審量刑過重為由，既未具體指摘或
    表明原判決有何認定事實錯誤、違背法令或量刑等足以影響
    判決本旨之不當或違法，難謂已具體提出上訴理由。揆諸上
    開說明，本件上訴未敘述具體理由，其上訴不合法，應予駁
    回，並不經言詞辯論為之。
四、依刑事訴訟法第367條前段、第372條，判決如主文。
中    華    民    國   100    年    7     月    7     日
                  刑事第二庭    審判長法  官  葉居正
                                      法  官  陳欽賢
                                      法  官  張桂美
以上正本證明與原本無異。
不得上訴。
                                      書記官  魏芝雯
中    華    民    國   100    年    7     月    7     日